---
title: "Demo Wisselstroom"
author: "Martine Jansen"
format:
  html:
    toc: true
    toc-title: "Inhoud"
    toc-depth: 2
    toc-expand: true
    toc-location: left
---

# Installeren en klaarzetten

## Installeren

```{r}
# Dit hoeft maar 1 keer, en als het goed is is dat al gedaan met eerst_dit.R
# daarna kun je met een # voor de regel er een commentaarregel van maken
# devtools::install_github("ed2c/wisselstroom")

```

## Klaarzetten

```{r}
library(wisselstroom)
```


# Data inlezen

```{r}
path_to_examplefile <- here::here("data",
                                  "VLPBEK_2025_20240115_99XX.csv")
dVLP_example <- read_vlpbek_data(path_to_examplefile)
```

De eerste 5 regels van het bestand bekijken:

```{r}
dVLP_example |> head(n = 5)
```

# vlpbek

Maak en vlpbek object

```{r}
VLP_example <- vlpbek(dVLP_example)
```

Het object VLP_example bestaat uit een aantal onderdelen.  

Een kort overzicht met `summary()`:

```{r}
summary(VLP_example)
```
Een uitgebreider overzicht met `str()`:

```{r}
str(VLP_example)
```
In de volgende paragrafen bekijken we de losse onderdelen: 

## enrolments

Bekijk de eerste 5 regels van enrolments

```{r}
VLP_example$enrolments |> head(n = 5)
```

## degrees

Bekijk de eerste 5 regels van degrees

```{r}
VLP_example$degrees |> head(n = 5)
```

# vlpbek_compact

Maak en vlpbek object

```{r}
VLP_example_compact <- compact_vlpbek(VLP_example)
```

Het object VLP_example_compact bestaat uit een aantal onderdelen.  

Een kort overzicht met `summary()`:

```{r}
summary(VLP_example_compact)
```
Een uitgebreider overzicht met `str()`:

```{r}
str(VLP_example_compact)
```

