---
title: "Demo Wisselstroom"
author: "Martine Jansen"
format:
  html:
    toc: true
    toc-title: "Inhoud"
    toc-depth: 2
    toc-expand: true
    toc-location: left
    embed-resources: true
---

# Installeren en klaarzetten

## Installeren

```{r}
# Dit hoeft maar 1 keer, voordat je dit document gaat renderen.
# daarna kun je met een # voor de regel er een commentaarregel van maken
# devtools::install_github("ed2c/wisselstroom", dependencies = TRUE, build_vignettes = TRUE)

```

## Klaarzetten

```{r}
library(wisselstroom)
```


# Data inlezen

```{r}
path_to_examplefile <- here::here("data",
                                  "VLPBEK_2025_20240115_99XX.csv")
mijn_data <- read_bek_data(path_to_examplefile)
```

De eerste 5 regels van het bestand bekijken:

```{r}
mijn_data |> head(n = 5)
```

# flow_basics


```{r}
mijn_basics <- make_flow_basics(mijn_data)
```

Het object `VLP_example`mijn_basics` bestaat uit een aantal onderdelen.  

Een kort overzicht met `summary()`:

```{r}
summary(mijn_basics)
```
Een uitgebreider overzicht met `str()`:

```{r}
str(mijn_basics)
```
In de volgende paragrafen bekijken we de losse onderdelen: 

## enrolments

Bekijk de eerste 5 regels van enrolments

```{r}
mijn_basics$enrolments |> head(n = 5)
```

## degrees

Bekijk de eerste 5 regels van degrees

```{r}
mijn_basics$degrees |> head(n = 5)
```

# flow_insights


```{r}
mijn_insights <- make_flow_insights(mijn_basics)
```

Het object `mijn_insights` bestaat uit een aantal onderdelen.  

Een kort overzicht met `summary()`:

```{r}
summary(mijn_insights)
```
Een uitgebreider overzicht met `str()`:

```{r}
str(mijn_insights)
```

